# 请教陈版主，关于合伙企业实收资本变动， lp应该怎么处理

提问人：琪 7777777777 时间：2021-01-28 13:33:07
A公司是合伙企业，本公司为该合伙企业的LP之一，投资有多个项目，其中该合伙企业在 2016 年投资了一个项目，各LP以持股比例认购，中途一个LP退出该项目， 2020 年该项目结束，合伙企业按剩余LP初始投资比例返还该项目收益及投资本金，合伙企业实收资本减少该项目本金金额，本公司在收到项目收益和本金时：
借：银行存款
贷：长期股权投资-成本
在被投资合伙企业实收资本减少时：
借：长期股权投资-其他权益变动
贷：资本公积-其他资本公积
请问这样做合理吗

回答人：chenyiwei
如果对合伙企业具有重大影响，并按权益法核算，则在收回投资和取得收益时：
1 、按照原始出资额中投入该项目的部分（管理人分配通知中给出的还本金额）贷记“长期股权投资——投资成本”；
2 、按照管理人分配通知中的收益金额，首先冲减“长期股权投资——损益调整”、“长期股权投资——其他综合收益”（如有）等项目，如果已将对应的损益调整、其他综合收益冲减至零的，则在确保上述 1 中已完全收回对应的原始出资额的前提下，差额贷记投资收益。